# 怎么定义资产负债标日

提问人：luominAA 时间：2018-04-11 14:53:01
我们说的资产负债标日，是仅指 12 月 31 日这一天，还是包括每月期末？ 关于准则”完成等待期内的服务或达到规定业绩条件才可行权的换取职工服务的以权益结算的股份支付，在等待期内的每个资产负债表日，应当以对可行权权益工具数量的最佳估计为基础，按照权益工具授予日的公允价值，将当期取得的服务计入相关成本或费用和资本公积。”这句话中每个资产负债表日是指每年，还是每月？

回答人：chenyiwei
根据企业对外报送财务报表的频率而定。理论上每次需要对外报出的财务报表的资产负债表日都要进行这样的调整。参照《企业会计准则第 32 号——中期财务报告》第十一条和第十二条规定。